【裁判字號】    97,訴,640
【裁判日期】    970813
【裁判案由】    違反毒品危害防制條例
【裁判全文】
臺灣新竹地方法院刑事判決               97年度訴字第640號
    公  訴  人  臺灣新竹地方法院檢察署檢察官
    被      告  甲○○
上列被告因違反毒品危害防制條例案件，經檢察官提起公訴（97
年度撤緩偵字第68號），本院依簡式審判程序判決如下：
    主  文
甲○○犯如附表各編號所示之罪，主文及刑度各如附表各編號所
示。應執行有期徒刑壹年貳月，扣案之海洛因（淨重零點零玖陸
貳公克、驗餘淨重零點零捌柒貳公克）、扣案之殘渣袋內海洛因
（量微無法秤重），均沒收銷燬；另扣案之包裝袋貳個均沒收。
    事  實
一、甲○○前於民國92年間因竊盜案件，經本院於92年10月13
    日以92年度竹簡字第595號判處拘役30日；又於92年間，因
    竊盜案件，經本院於92年12月1日以92年度竹簡字第661號判
    處拘役50日。嗣經本院於93年9月20日以93年度聲字第579號
    裁定應執行拘役70日確定。另於92年間，因竊盜案件，經
    本院於93年3月19日以93年度竹簡字第153號判處拘役59日確
    定。再於93年間，因竊盜、侵占案件，經本院於93年3月1
    5日以93年度竹簡字第162號判處有期徒刑4月、罰金銀元300
    0元（罰金部份易服勞役10日）確定。上開、、案件
    接續執行，並於94年10月2日縮刑期滿執行完畢。
二、甲○○前於93年間，因施用毒品案件，經本院以93年度毒聲
    字第83號裁定送觀察、勒戒後，認有繼續施用毒品傾向，再
    經本院以93年度毒聲字第144號裁定施予強制戒治，嗣因停
    止戒治而出所、付保護管束，迄至94年5月7日保護管束期滿
    視為執行完畢。
三、甲○○於上開強制戒治執行完畢後5年內，另基於施用第一
    級毒品海洛因之犯意，於96年9月6日某時，在新竹市○○路
    某加油站之廁所內，將海洛因摻入香煙點火吸食煙霧之方式
    ，施用第一級毒品海洛因1次。嗣為警於96年9月6日晚上10
    時45分許，在新竹市○○里○○○○街11巷2號後門盤檢查
    獲，並扣得甲○○所有之海洛因1包（淨重0.0962公克、驗
    餘淨重0.0872公克）。
四、甲○○於上開強制戒治執行完畢後5年內，另基於施用第一
    級毒品海洛因之犯意，於96年9月12日某時，在不詳地點，
    將海洛因摻入香煙點火吸食煙霧之方式，施用第一級毒品海
    洛因1次。嗣為警於96年9月12日晚上10時40分許，在新竹市
    ○○街121號前查獲，並扣得甲○○所有之海洛因殘渣袋1個
    。
五、案經新竹市警察局第一分局報請臺灣新竹地方法院檢察署檢
    察官偵查起訴。
    理  由
甲、程序部分：
    本件被告甲○○所犯施用毒品罪，係非死刑、無期徒刑、最
    輕本刑為3年以上有期徒刑之罪，被告於本院準備程序進行
    中，就被訴事實為有罪之陳述，經本院合議庭認合於刑事訴
    訟法第273條之1第1項之規定，裁定進行簡式審判程序，合
    先敘明。
乙、實體部分：
一、訊據被告甲○○對於事實三、四所載犯罪事實，於本院準備
    程序、審理中均自白認罪，並有下列證據可資佐證：
（一）被告於96年9月6日為警查獲所採集之尿液（代號為A-262
      ），經送台灣尖端先進生技醫藥股份有限公司檢驗結果，
      呈海洛因經人體代謝後之嗎啡陽性反應，此有真實姓名代
      號對照表、台灣尖端先進生技醫藥股份有限公司於96年9
      月14日出具之濫用藥物檢驗報告附卷可稽（見毒偵字第14
      11號偵查卷第56、57頁）。又為警查扣之白粉1包，經送
      行政院衛生署草屯療養院鑑定結果，確係含有第一級毒品
      海洛因成分淨重0.0962公克（驗餘淨重0.0872公克）之事
      實，有該院於96年11月6日出具之草療鑑字第0960008783
      號鑑定書在卷足憑（見偵字第624號偵查卷）。是認被告
      上開自白內容應與事實相符，其施用第一級毒品海洛因犯
      行，堪予認定。
（二）被告於96年9月12日為警查獲所採集之尿液（代號為A-271
      ），經送台灣尖端先進生技醫藥股份有限公司檢驗結果，
      呈海洛因經人體代謝後之嗎啡陽性反應，此有真實姓名代
      號對照表、台灣尖端先進生技醫藥股份有限公司於96年9
      月21日出具之濫用藥物檢驗報告附卷可稽（見毒偵字第
      1661號偵查卷第13、14頁）。並有被告所有之海洛因殘渣
      袋1個扣案可資佐證，是認被告上開自白內容應與事實相
      符，其施用第一級毒品海洛因犯行，堪予認定。
（三）被告前於93年間，因施用毒品案件，經本院以93年度毒聲
      字第83號裁定送觀察、勒戒後，認有繼續施用毒品傾向，
      再經本院以93年度毒聲字第144號裁定施予強制戒治，嗣
      因停止戒治而出所、付保護管束，迄至94年5月7日保護管
      束期滿視為執行完畢等情，有臺灣高等法院被告前案紀錄
      表、在監在押全國紀錄表在卷可按，被告於上開強制戒治
      執行完畢後5年內再犯本案施用第一級毒品犯行，自應依
      法予以論罪科刑。
二、論罪科刑
（一）核被告甲○○所為，係犯2次毒品危害防制條例第10條第1
      項之施用第一級毒品罪。其持有第一級毒品海洛因之低度
      行為，為施用第一級毒品海洛因之高度行為所吸收，不另
      論罪。
（二）被告所犯2次施用第一級毒品罪，犯意各別，行為互殊，
      應予分論併罰。
（三）被告有事實一所載之前案紀錄，並於94年10月2日縮刑期
      滿執行完畢等情，有臺灣高等法院被告前案紀錄表、臺灣
      新竹地方法院檢察署刑案資料查註紀錄表附卷可佐，被告
      前受有期徒刑之執行完畢後，其於5年以內故意再犯本件
      有期徒刑以上之2罪，皆為累犯，應依刑法第47條第1項之
      規定，分別加重其刑。
（四）爰審酌被告無視法令之禁止，前已因施用毒品案件，經裁
      定觀察勒戒、強制戒治後，仍施用足以導致精神障礙及生
      命危險之成癮性毒品，顯無悔改之意，兼以施用毒品所生
      危害以自戕健康為主，及其犯後坦承犯行等一切情狀，各
      量處如主文所示之刑，並定其應執行之刑。。
三、沒收
（一）扣案之海洛因（淨重0.0962公克、驗餘淨重0.0872公克）
      、殘渣袋內海洛因（量微無法秤重），核屬毒品危害防制
      條例所定之第一級毒品，應依毒品危害防制條例第18條第
      1項前段之規定，併予宣告沒收銷燬。
（二）另扣案之包裝袋2個，均為被告所有、供其施用海洛因所
      用之物，業據被告於本院供承在卷，依刑法第38條第1項
      第2款之規定，併予宣告沒收。
四、據上論斷，應依刑事訴訟法第273條之1第1項、299條第1項
    前段，毒品危害防制條例第10條第1項、第18條第1項前段，
    刑法第11條、第47條第1項、第51條第5款、第38條第1項第2
    款，判決如主文。
本案經檢察官張凱絜到庭執行職務。
中    華    民    國    97    年    8     月    13    日
                  刑事第三庭    法    官  黃美文
以上正本證明與原本無異。
如不服本判決應於收受本判決後10日內向本院提出上訴書狀，上
訴書狀應敘述具體理由。上訴書狀未敘述上訴理由者，應於上訴
期間屆滿後20日內補提理由書狀於本院 (均須按他造當事人之人
數附繕本 )「切勿逕送上級法院」。
中    華    民    國    97    年    8     月    13    日
                                書 記 官  陳怡芳
附錄本案論罪科刑法條全文：
毒品危害防制條例第10條第1項：
施用第一級毒品者，處6月以上5年以下有期徒刑。
附表：
┌──┬──────┬─────────────────┐
│編號│事        實│主                              文│
├──┼──────┼─────────────────┤
│  1 │事實三部分  │甲○○施用第一級毒品，累犯，處有期│
│    │            │徒刑捌月，扣案之海洛因（淨重零點零│
│    │            │玖陸貳公克、驗餘淨重零點零捌柒貳公│
│    │            │克）沒收銷燬；另扣案之包裝袋壹個沒│
│    │            │收。                              │
├──┼──────┼─────────────────┤
│  2 │事實四部分  │甲○○施用第一級毒品，累犯，處有期│
│    │            │徒刑捌月，扣案之殘渣袋內海洛因（量│
│    │            │微無法秤重）沒收銷燬；另扣案之包裝│
│    │            │袋壹個沒收。                      │
└──┴──────┴─────────────────┘


司法院資訊處製作；財團法人民間司法改革基金會備份。
